臺灣板橋地方法院刑事判決　　　　　　　94年度訴字第1134號
公　訴　人　臺灣板橋地方法院檢察署檢察官
被　　　告　甲○○
上列被告因毒品危害防制條例案件，經檢察官提起公訴（94年度
核退毒偵字第958號），被告於準備程序進行中就被訴事實為有
罪之陳述，經告知簡式審判程序之旨，並聽取當事人之意見後，
本院裁定由受命法官獨任進行簡式審判程序，並判決如下：
    主  文
甲○○連續施用第二級毒品，累犯，處有期徒刑柒月。又施用第
一級毒品，累犯，處有期徒刑柒月。應執行有期徒刑壹年貳月。
    事  實
一、甲○○曾因違反麻醉藥品管理條例等案件，經臺灣臺北地方
    法院以86年度訴字第815號就非法吸用麻醉藥品部分判處有
    期徒刑3月，如易科罰金，以300元折算1日，違反藥事法部
    分無罪，嗣經上訴臺灣高等法院，經該院以86年度上訴字第
    4058號駁回上訴確定，於民國86年12月16日准予易科罰金執
    行完畢（不致使本件構成累犯）。又因施用毒品，經本院以
    88年度毒聲字第5368號裁定應送勒戒處所觀察、勒戒，經觀
    察、勒戒後，認無繼續施用毒品傾向，經臺灣板橋地方法院
    檢察署於88年9月14日以88年度毒偵字第5號為不起訴處分確
    定。復因施用毒品，經本院以88年度毒聲字第7714號裁定應
    送勒戒處所觀察、勒戒，經觀察、勒戒後，認有繼續施用毒
    品傾向，再經本院以89年度毒聲字第860號裁定令入戒治處
    所施以強制戒治（89年1月31日起算，89年10月20日停止戒
    治，停止戒治期間未經撤銷停止戒治，90年1月30日強制戒
    治期滿），並經本院以89年度板簡字第484號判處有期徒刑4
    月，如易科罰金，以300元折算1日，於90年3月5日准予易科
    罰金執行完畢（構成累犯）。詎其仍未戒除毒癮，竟於強制
    戒治執行完畢釋放後，5年內另分別基於施用第二級毒品安
    非他命（以下簡稱安非他命）之概括犯意，及施用第一級毒
    品海洛因（以下簡稱海洛因）之犯意，自93年11月中旬某日
    起至94年1月24日晚間某時止，先後多次在臺北縣新莊市○
    ○街18號4樓等地，以將安非他命放置在吸食器中，在其下
    以火燒烤，使生煙霧，再以口鼻吸其煙氣之方式施用安非他
    命，平均2星期施用1次；並於94年1月24日晚間某時在上址
    ，以將海洛因摻入香菸中，再點火吸食之方式，施用海洛因
    1次。嗣於同年月25日凌晨零時38分許，為警在上址查獲，
    採尿驗悉。
二、案經臺北縣政府警察局新莊分局報告臺灣板橋地方法院檢察
    署檢察官偵查起訴。
    理  由
一、上揭事實，業據被告甲○○於本院審理中坦承不諱，且其於
    94年1月24日為警查獲後所採集之尿液，經送往臺灣檢驗科
    技股份有限公司以EIA酵素免疫分析法初步檢驗，以GC/MS氣
    相層析/質譜儀法確認檢驗結果，有安非他命類及鴉片類陽
    性反應，有該公司94年2月23日濫用藥物尿液檢驗報告、臺
    北縣政府警察局新莊分局毒品尿液對照表各乙紙在卷可稽，
    足徵被告自白與事實相符，被告施用第一級、第二級毒品犯
    行均應堪認定。又被告曾因施用毒品，經本院以88年度毒聲
    字第5368號裁定應送勒戒處所觀察、勒戒，經觀察、勒戒後
    ，認無繼續施用毒品傾向，經臺灣板橋地方法院檢察署於88
    年9月14日以88年度毒偵字第5號為不起訴處分確定。復因施
    用毒品，經本院以88年度毒聲字第7714號裁定應送勒戒處所
    觀察、勒戒，經觀察、勒戒後，認有繼續施用毒品傾向，再
    經本院以89年度毒聲字第860號裁定令入戒治處所施以強制
    戒治（89年1月31日起算，89年10月20日停止戒治，停止戒
    治期間未經撤銷停止戒治，90年1月30日強制戒治期滿），
    有臺灣高等法院被告前案紀錄表乙紙附卷可憑，足徵被告經
    觀察、勒戒及強制戒治執行完畢釋放後，5年以內再犯施用
    毒品危害防制條例第10條之罪。本件事證明確，被告犯行洵
    堪認定。
二、查海洛因、安非他命分別為毒品危害防制條例第2條第2項第
    1款、第2款明定之第一級、第二級毒品，均不得持有、施用
    及販賣。核被告施用海洛因之所為係犯毒品危害防制條例第
    10條第1項之罪。其施用安非他命之所為，係犯同條第2項之
    罪。其施用海洛因、安非他命前持有海洛因及施用安非他命
    之低度行為應為施用之高度行為所吸收，均不另論罪。被告
    先後多次施用安非他命犯行，時間緊接，方法相同，觸犯構
    成要件相同之罪名，顯係基於概括犯意為之，應依連續犯規
    定論以一罪，並依法加重其刑。其所犯上開2罪，犯意各別
    ，行為不同，應予分論併罰。又被告曾因施用毒品，經本院
    以89年度板簡字第484號判處有期徒刑4月，如易科罰金，以
    300元折算1日，於90年3月5日准予易科罰金執行完畢，有前
    開臺灣高等法院被告前案紀錄表乙紙附卷可參，其受有期徒
    刑之執行完畢，5年以內再犯有期徒刑以上之本罪，為累犯
    ，應就連續施用第二級毒品部分遞加重其刑，就施用第一級
    毒品部分加重其刑。公訴人雖僅就被告於94年1月25日為警
    採尿前回溯96小時內之某時，在不詳處所，施用安非他命犯
    行提起公訴，然檢察官就犯罪事實一部起訴者，其效力及於
    全部，本件被告其餘施安非他命犯行，與前揭論罪科刑部分
    ，有連續犯裁判上一罪關係，已如前述，本院自應就屬於裁
    判上一罪之前開部分一併加以裁判。爰審酌施用海洛因後，
    有短暫興奮及欣快感，而隨之而來卻會陷入困倦狀態，長期
    使用會產生耐藥性及心理、生理依賴性，即需增加劑量始可
    達到主觀相同效果，一旦停止使用，除產生戒斷反應外，易
    伴有心理之渴藥性，導致施用者無法控制自身行為。而安非
    他命為中樞神經興奮劑，使用者於初用時會有提神、振奮、
    欣快感、自信、滿足感等效果，但多次使用後，前述感覺會
    逐漸縮短或消失，不用時會感覺無力、沮喪、情緒低落而致
    使用量及頻次日漸增加，長期使用會造成如妄想型精神分裂
    症之安非他命精神病，症狀包括猜忌、多疑、妄想、情緒不
    穩、易怒、視幻覺、聽幻覺、觸幻覺、強迫或重覆性的行為
    及睡眠障礙等，也常伴有自殘、暴力攻擊行為，施用海洛因
    及安非他命分別對身心產生的危害，被告業經觀察、勒戒及
    強制戒治卻仍無法戒除施用毒品之惡習，復為本件施用海洛
    因及安非他命犯行，顯見戒除毒癮之意志薄弱，兼衡其犯罪
    之動機、目的、手段、品行、安非他命平均2星期施用1次，
    海洛因僅施用1次，及坦承犯行之態度等一切情狀，分別量
    處如主文所示之刑，並定其應執行之刑，以玆儆懲。
據上論斷，應依刑事訴訟法第273 條之1 第1 項、第299 條第1
項前段，毒品危害防制條例第10條第1 項、第2 項，刑法第11條
前段、第56條、第47條、第51條第5 款，判決如主文。
本案經檢察官許智評到庭執行職務。
中　　華　　民　　國　　94　　年　　7 　　月　　29　　日
                  刑事第十三庭  法　官     張宏節
上列正本與原本無異。
如不服本判決應於送達後10日內向本院提出上訴狀。
                                書記官     鄧順生
中　　華　　民　　國　　94　　年　　7 　　月　　29　　日
附錄本案論罪科刑法條全文：
毒品危害防制條例第10條
施用第一級毒品者，處 6 月以上 5 年以下有期徒刑。
施用第二級毒品者，處 3 年以下有期徒刑。
